臺灣高雄地方法院民事判決　九十年度訴字第二五六一號
　　原　　　告　亞得利亞科技股份有限公司
　　法定代理人　乙○○
　　被　　　告　甲○○
右當事人間損害賠償事件，本院判決如左：
    主    文
原告之訴及假執行之聲請均駁回。
訴訟費用由原告負擔。
    事實及理由
一、原告起訴主張：被告為原告股東兼公司資源經營部經理，因與原告理念不合，於
    民國九十年七月三日聲請鈞院對原告為假扣押，並於同年月三日取得九十年全字
    第三七八四號假扣押裁定，同年月四日由鈞院發出九十年執全字第二一八六號執
    行命令，將原告存於中國信託商業銀行東高雄分行及如附表所示原告公司之帳號
    查封，致公司之存款凍結，銀行信用受損。訴外人大陸亞普電子公司於九十年八
    月十三日向原告訂購價值新台幣七十四萬元一台之箱式拒控燒結爐二台及價值三
    百十八萬元之涂裝機一台，共計交易四百六十六萬元，原告以獲利百分之二十五
    計算，應可獲利益一百一十六萬五千元，惟因被告之假扣押行為，致原告喪失上
    開利益。又被告聲請假扣押原告在中國信託商業銀行東高雄分行帳號內存款，其
    中該銀行將原告融資之一千四百萬元扣還，原告若欲再融資，手續費為百分之零
    點零五，即七萬元。綜上所述，原告公司之損失為一百二十三萬五千元，爰依民
    事訴訟法第五三一條、第五三０條第三項、第五二九條之規定，請求被告給付一
    百二十三萬五千元及自九十年七月四日起至清償日止，按年息百分之五計算之利
    息。
二、被告則以原告未能舉證證明其與訴外人大陸雅普電子公司訂有正式合約，此由原
    告提出之報價單尚未有雙方簽名蓋印一節即可得證。且保價單上載明「擬採購..
    請提供報價及交貨期為何」等語，顯然僅在估價階段，此外縱有該筆交易，原告
    亦無法舉證證明可純獲百分之二十五之利益。至於原告所主張關於中國信託東高
    雄分行之融資借款損失部分，被告認為原告所稱於該分行貸款金額一千四百萬元
    百分之一之費用非手續費，應係原告與該行之契約金與保險金，且於告於七月十
    七日±七月三十一日仍將契約中之華新、飛元之貸款匯至該行以為質押，足見中
    國信託雖將原告貸款擅自抵銷清償，然彼等之合約仍然有效，原告仍可續借，當
    無所謂手續費之損失，故原告之請求為無理由，應予駁回。
三、經查，原告主張訴外人大陸亞普電子公司於九十年八月十三日向原告訂購價值新
    台幣七十四萬元一台之箱式拒控燒結爐二台及價值三百十八萬元之涂裝機一台，
    共計交易四百六十六萬元，原告以獲利百分之二十五計算，應可獲利益一百一十
    六萬五千元，惟因被告之假扣押行為，致原告喪失上開利益等情，雖據提出報價
    單一紙為證，但該報價單僅載明原告提供報價及交貨期，尚難認為雙方已成立買
    賣契約，且縱使雙方曾成立買賣契約書，因原告資金遭被告扣押而無法履約，然
    原告仍無法證明原告如能履約，可必然獲得百分之二十五之利潤。故原告主張受
    有未能獲得百分之二十五利潤即一百十六萬五千元之損失云云，尚難證明屬實。
    另原告主張受有融資貸款手續費損失部分，證人陳欽賢即中國信託商業銀行高雄
    區域中心中小企業放款部經理到庭證稱原告公司原有融資一千四百萬元遭銀行優
    先扣除後，原告仍可再申請融資，亦即融資額度還在，新的融資交易雖要收取手
    續費，但這與扣押無關，因為只要申請融資，即需支付手續費，但原告事後即拒
    絕再申請融資等語，足認原告並未受有手續費之損失。綜上所述，原告既未受有
    履約利益之消極損失及支出額外手續費之積極損失，其依民事訴訟法第五三一條
    、第五三０條第三項、第五二九條之規定，請求被告給付一百二十三萬五千元及
    自九十年七月四日起至清償日止，按年息百分之五計算之利息云云，即無理由，
    應予駁回。
四、原告既受敗訴之判決，其假執行之聲請即失所附麗，應予一併駁回。
五、結論：原告之訴為無理由，依民事訴訟法第七十八條，判決如主文。
中　　　華　　　民　　　國　　九十一　　年　　　五　　　月　　　六　　　日
                              臺灣高雄地方法院民事第六庭
~B法　　　官　吳文婷
右為正本係照原本作成。
如不服本判決，應於送達後廿日內，向本院提出上訴狀並表明上訴理由，如於本判決
宣示後送達前提起上訴者，應於判決送達後十日內補提上訴理由書（須附繕本）。
中　　　華　　　民　　　國　　九十一　　年　　　五　　　月　　　六　　　日
~B法院書記官　王少玲
